【裁判字號】    91,訴,1798
【裁判日期】    920410
【裁判案由】    毒品危害防制條例等
【裁判全文】
臺灣高雄地方法院刑事判決                        九十一年度訴字第一七九八號
    被      告  甲○○
    被      告  丙○○
右列被告等因毒品危害防制條例等案件，經檢察官提起公訴（九十一年度偵字第三九
六０號、九十一年度偵字第四七四二號、九十一年度偵字第五０三九號），本院判決
如左：
    主  文
甲○○未經許可，轉讓子彈，累犯，處有期徒刑柒月，併科罰金新臺幣伍萬元，罰金
部分如易服勞役，以參佰元折算壹日。扣案之子彈參顆均沒收。
丙○○未經許可，轉讓子彈，累犯，處有期徒刑捌月，併科罰金新臺幣伍萬元，罰金
部分如易服勞役，以參佰元折算壹日。扣案之子彈參顆均沒收。
    事  實
一、甲○○前於民國（下同）八十四年間，因肅清煙毒條例等案件，經臺灣高雄地方
    法院以八十四年度訴字第二六０四號判決判處有期徒刑六月確定，於八十五年十
    二月三十一日縮短刑期執行完畢；又於八十六年間，因違反麻醉藥品管理條例案
    件，分別經臺灣高雄地方法院以八十六年度易字第三九三二號、八十六年度易字
    第七五六九號判決判處有期徒刑七月、八月確定，二罪接續執行，於八十七年十
    二月二十八日執行完畢；丙○○前於八十五年間，因違反麻醉藥品管理條例案件
    ，經臺灣高雄地方法院以八十五年度易字第二八九九號判決分別判處有期徒刑二
    月、二月，應執行有期徒刑三月確定，於八十六年一月十一日執行完畢；又因違
    反麻醉藥品管理條例案件，經臺灣高雄法院以八十五年度易字第七一五二號判決
    判處有期徒刑五月確定，於八十六年八月十日執行完畢。二人均仍不知悔改，甲○○於九十一年一月初某日，以新臺幣（下同）四千五百元之代價，委託丙○○
    代為郵購不具殺傷力之仿貝瑞塔廠八四型半自動手槍製造之金屬玩具手槍一支，
    且因知悉其友人乙○○（已另行審結）因買賣毒品而有糾紛，可能需子彈防身，
    乃向丙○○詢問可否附贈子彈，甲○○與丙○○在均明知未經許可不得轉讓子彈
    之情形下，丙○○竟於九十一年一月七日（起訴書誤載為九十年一月十日左右）
    ，在高雄縣旗山鎮中山公園，將其受甲○○委託所代購之上開玩具手槍一支交付
    予甲○○，同時將其於不詳時、地，自不詳姓名之人所取得之具有殺傷力之子彈
    三顆，轉讓交付予甲○○，甲○○則於同月十日，在高雄縣旗山鎮益昌別館，將
    上開具殺傷力之子彈三顆轉讓予乙○○，並因其即將入監執行，乃併將上開玩具
    手槍交予乙○○。嗣經警據報於九十一年二月二十三日上午二時許，在高雄縣旗
    山鎮一八四線旗山路段查獲乙○○，並由乙○○帶同警員至高雄縣旗山鎮旗亭巷
    一六號旁平房內，扣得上開子彈三顆，而查獲上情。
二、案經高雄市政府警察局三民第一分局移送臺灣高雄地方法院檢察署檢察官偵查起
    訴。
    理  由
一、訊據被告甲○○固坦承委託被告丙○○郵購上開玩具手槍，被告丙○○併將該玩
    具手槍及子彈三顆轉交予伊，伊再將上開子彈三顆轉交予同案被告乙○○之事實
    ，惟辯稱：伊自丙○○處取得上開玩具手槍及子彈後，因為違反麻醉藥品管理條
    例案件，要去執行，所以將該玩具手槍及子彈三顆交予同案被告乙○○，要同案
    被告乙○○幫伊拿去丟掉，伊不知道同案被告乙○○為何沒有丟掉云云；另訊據
    被告丙○○則矢口否認有何轉讓子彈之犯行，並辯稱：甲○○原有請伊當忙郵購
    玩具手槍一支，但是伊認為甲○○自己知道哪裡可以購買，所以最後伊並沒有幫
    甲○○購買該玩具手槍，也沒有拿該三顆子彈給甲○○云云。
二、經查：
（一）被告甲○○委託被告丙○○代為郵購玩具手槍一支，復向其索取子彈，被告丙○○遂於九十一年一月七日，在高雄縣旗山鎮中山公園，將上開仿貝瑞塔廠八
      四型半自動手槍製造之金屬玩具手槍一支及具殺傷力之子彈三顆交予被告甲○○，被告甲○○並於同月十日，在高雄縣旗山鎮益昌別館，將上開玩具手槍及
      子彈三顆交予同案被告乙○○，以供同案被告乙○○防身之用等事實，業據被
      告甲○○於本院審訊中供承：「我拿五千元給丙○○，請他替我去劃撥郵購模
      型玩具手槍一支，因為他知道如何郵購這些東西，另外子彈三顆是他買到之後
      拿給我的：：」、「子彈是丙○○在我拿給乙○○的前三天，在旗山鎮中山公
      園拿給我的，因為在一星期前叫丙○○幫我買玩具手槍，他要拿手槍給我時順
      便拿這三顆子彈給我，我知道這三顆子彈是有殺傷力的，：：」、「我請丙○○幫我郵購玩具手槍，：：而子彈是我向丙○○要，丙○○拿給我的。」等語
      明確（見本院九十一年七月二十二日、九十二年三月十日訊問筆錄、九十二年
      三月二十七日審理筆錄）；另同案被告乙○○於警訊中亦供稱：伊與被告甲○○係朋友關係，被告甲○○知道伊在旗山地區販賣毒品，且數量很大，為怕買
      賣毒品時遭黑吃黑，便在高雄縣旗山鎮益昌別館，將改造手槍子彈三顆及手槍
      一支交予伊，以供伊防身之用等語屬實（見九十一年二月二十三日警訊筆錄）
      。
（二）由上開被告甲○○之供詞及同案被告乙○○之陳述，可知被告甲○○自被告丙○○處取得上開具殺傷力子彈三顆之原因，係因被告甲○○在委託被告丙○○
      購買玩具手槍之際，思及其友人即同案被告乙○○可能有需子彈防身，乃同時
      向被告丙○○索取子彈，被告丙○○方交付轉讓上開具殺傷力之子彈三顆予被
      告甲○○之事實，應可確認。又上開子彈，係由被告甲○○於九十一年一月間
      ，再轉交予同案被告乙○○一節，業據被告甲○○於警、偵訊及本院審訊中供
      承無訛（見九十一年二月二十五日警訊筆錄、九十一年三月二十六日偵訊筆錄
      、本院九十一年七月二十二日、九十二年三月十日、同月二十七日審訊筆錄）
      。綜上，足認上開子彈，已由被告甲○○再轉讓予同案被告乙○○之事實，已
      臻明確。另上開扣案之子彈三顆，經送請內政部警政署刑事警察局鑑定結果，
      認均係土造子彈，具有殺傷力一節，亦有該局九十一年四月三日刑鑑字第０九
      一００五三八一二號槍彈鑑定書一份在卷可稽。
（三）被告甲○○雖辯稱：伊將上開槍、彈交予被告乙○○，係要乙○○幫忙拿去丟
      掉云云。另同案被告乙○○於本院審訊時雖改稱：上開槍、彈，並非被告甲○○交予伊云云。然上開子彈係被告甲○○交予被告乙○○一節，業據被告甲○○供認明確，且該子彈係供作被告乙○○防身之用，亦據被告乙○○於警訊中
      陳述明確，已如前述。又衡之一般常理，倘被告甲○○欲將上開槍、彈丟棄，
      當可自己為之，自無大費周章，再將槍、彈交予同案被告乙○○丟棄之理，是
      被告甲○○前揭所辯，顯係卸責之詞，而同案被告乙○○前開陳述，應係事後
      為迴護被告甲○○之詞，均不足採信。
（四）被告丙○○雖矢口否認上開犯行，然上開子彈，確實係被告丙○○交予被告甲○○一節，業據被告甲○○迭於警、偵訊及本院審訊中供承甚詳，且均互核一
      致，並有子彈三顆扣案可佐，參以被告甲○○與被告丙○○並無仇恨，此亦為
      被告丙○○於本院審理時所自承，足見被告甲○○當無設詞誣陷被告丙○○之
      理。綜上所述，被告甲○○、丙○○上開犯行，均罪證明確，洵堪認定。
三、核被告甲○○、丙○○所為，均係違反槍砲彈藥刀械管制條例第十二條第二項之
    未經許可轉讓子彈罪。被告二人轉讓上開子彈前之持有子彈行為，為轉讓之高度
    行為所吸收，均不另論罪。又被告甲○○前於八十四年間，因肅清煙毒條例等案
    件，經本院以八十四年度訴字第二六０四號判決判處有期徒刑六月確定，於八十
    五年十二月三十一日縮短刑期執行完畢；又於八十六年間，因違反麻醉藥品管理
    條例案件，分別經本院以八十六年度易字第三九三二號、八十六年度易字第七五
    六九號判決判處有期徒刑七月、八月確定，二罪接續執行，於八十七年十二月二
    十八日執行完畢；被告丙○○前於八十五年間，因違反麻醉藥品管理條例案件，
    經本院以八十五年度易字第二八九九號判決分別判處有期徒刑二月、二月，應執
    行有期徒刑三月確定，於八十六年一月十一日執行完畢；又因違反麻醉藥品管理
    條例案件，經本院以八十五年度易字第七一五二號判決判處有期徒刑五月確定，
    於八十六年八月十日執行完畢等情，有臺灣高等法院被告全國前案紀錄表二份附
    卷可按，被告二人前均受有期徒刑執行完畢後，五年以內再犯有期徒刑以上之本
    罪，為累犯，均應依法加重其刑。又公訴人雖認被告甲○○上開所為，係犯槍砲
    彈藥刀械管制條例第十二條第四項之未經許可寄藏子彈罪，然所謂寄藏，係指受
    寄隱藏之謂（最高法院三十年非字第五七號判例意旨參照），是被告甲○○上開
    所為，顯與寄藏之要件有異，公訴人所認，容有誤會，惟起訴之基本社會事實同
    一，本院自應加以審理，並變更起訴法條。又公訴人雖認被告丙○○所為，係犯
    槍砲彈藥刀械管制條例第十二條第一項之未經許可販賣子彈罪，惟按販賣者，係
    指行為人以營利之意圖，非法轉售者而言（最高法院八十四年度台上字第二四五
    號判決參照）。本件被告甲○○於本院審理時供稱：伊請丙○○幫伊郵購玩具手
    槍，郵購目錄上記載手槍價金係四千五百元，伊先拿五千元給丙○○，買到之後
    ，再主動拿五千元給丙○○，係為了感謝丙○○，子彈係伊主動向丙○○要的，
    該三顆子彈並不包括在伊請丙○○幫忙購買玩具手槍之一萬元內等語（見本院九
    十二年三月二十七日審理筆錄），從而，上開子彈既係被告甲○○向被告丙○○
    索討，而經被告丙○○無償交予被告甲○○，足見被告丙○○將上開子彈交予被
    告甲○○，並非基於營利之意圖甚明。此外，復查無其他證據足認被告丙○○將
    上開子彈交予被告甲○○有何營利意圖或獲利之情，即與上開販賣之要件有間，
    自難逕以販賣子彈罪相繩，公訴人所認，尚有未洽。惟起訴之基本社會事實同一
    ，本院自得加以審理，亦變更起訴法條。爰審酌被告甲○○、丙○○轉讓子彈，
    危害社會秩序，量刑本不宜從輕，惟念及該三顆子彈經輾轉交予同案被告乙○○
    ，而同案被告乙○○亦未因此而對社會造成實害，且被告甲○○犯後，已坦承部
    分犯行，然被告丙○○猶矢口否認等一切情狀，分別量處如主文所示之刑，就併
    科罰金部分，均諭知易服勞役之折算標準。另扣案之子彈參顆，具有殺傷力，為
    違禁物，應依刑法第三十八條第一項第一款規定，宣告沒收。又扣案子彈三顆，
    係因同案被告乙○○於九十一年二月二十三日上午九時四十五分許，向警員供述
 上開子彈三顆之來源後，被告甲○○始坦承在卷，是被告甲○○於本院九十二年
    三月十日訊問時辯稱：伊符合自首之要件云云，尚有未合，併此敘明。
據上論斷，應依刑事訴訟法第二百九十九條第一項前段、第三百條，槍砲彈藥刀械管
制條例第十二條第二項，刑法第十一條前段、第四十七條、第四十二條第二項、第三
十八條第一項第一款，罰金罰鍰提高標準條例第二條，判決如主文。
本案經檢察官李允煉到庭執行職務
中      華      民      國      九十二      年      四      月    十    日
                                臺灣高雄地方法院刑事第六法庭
                                    審判長法官  李政庭
                                          法官  李怡諄
                                          法官  蘇雅慧
右正本證明與原本無異。
如不服本判決，應於判決送達後十日內，向本院提出上訴狀。
                                        書記官  林誠桂
中    華    民    國      九十二      年      四      月      十一      日
附錄本案論罪科刑法條全文
槍砲彈藥刀械管制條例第十二條
未經許可，製造、販賣或運輸子彈者，處一年以上七年以下有期徒刑，併科新台幣五
百萬元以下罰金。
未經許可，轉讓、出租或出借子彈者，處六月以上五年以下有期徒刑，併科新台幣三
百萬元以下罰金。
意圖供自己或他人犯罪之用，而犯前二項之罪者，處三年以上十年以下有期徒刑，併
科新台幣七百萬元以下罰金。
未經許可，持有、寄藏或意圖販賣而陳列子彈者，處五年以下有期徒刑，併科新台幣
三百萬元以下罰金。
第一項至第三項之未遂犯罰之。


司法院資訊處製作；財團法人民間司法改革基金會備份。
